臺灣高雄地方法院刑事判決　　　　　　　　　　　　九十一年度易字第三九九七號
　　公　訴　人　臺灣高雄地方法院檢察署檢察官
　　被　　　告　丁○○
右列被告因竊盜案件，經檢察官提起公訴（九十一年度偵字第二○四四二號、第二一
三九○號），本院判決如左：
    主  文
丁○○連續攜帶兇器竊盜，累犯，處有期徒刑拾月。Ｔ型扳手壹支沒收。
    事  實
一、丁○○前因傷害、竊盜等案件，經法院裁定定其應執行刑一年二月，於民國八十
    八年十一月九日假釋出獄，保護管束期間至八十九年三月二十六日止，保護管束
    期滿未經撤銷而執行完畢。詎猶不知悔改，竟基於意圖為自己不法所有之概括犯
    意，於九十一年五月二十二日晚上十時十分許，在高雄縣鳳山市○○路一三九號
    全家便利商店前，見戊○○向甲○○借用之車號ＺＺＸ—九二○號輕型機車停放
    於該處，竟以徒手將該車牽離之方式竊取之，得手後，供作代步之交通工具。後
    於九十一年九月二十四日下午六時五十分許，攜帶其所有客觀上足供兇器使用之
    Ｔ型扳手一支，在高雄市前金區○○○路三十一號前，見林純卉所有車號ＲＴ六
    —○八三號輕型機車停放於該處，即以前開Ｔ型扳手破壞該車之電源鎖而竊取之
    ，得手後，供作代步之交通工具，並將之藏放於高雄縣鳳山市鎮○街六十四巷三
    十一號地下室內；後於九十一年九月二十四日晚間九時許，攜帶其所有客觀上足
    供兇器使用之Ｔ型扳手一支，在高雄市○鎮區○○路四三七巷口，見乙○○所有
    車號ＺＥＪ—九○九號輕型機車停放於該處，即以前開Ｔ型扳手破壞該車之大鎖
    及電源鎖而竊取之，得手後，擬將車號ＺＥＪ—九○九號輕型機車騎往高雄縣鳳
    山市鎮○街六十四巷三十一號地下室藏放時，為警當場查獲，並扣得Ｔ型扳手一
    支。
二、案經高雄縣警察局鳳山分局移請臺灣高雄地方法院檢察署檢察官偵查起訴。
    理  由
一、右揭事實，業經被告丁○○於本院審理中坦承不諱，核與被害人戊○○、甲○○
    、乙○○、丙○○、指述情節相符，並有高雄縣警察局鳳山分局扣押筆錄一紙、
    照片八張、領結二紙、高雄市政府警察局新興分局車輛協尋電腦輸入單一紙、高
    雄縣警察局尋獲電腦輸入單一紙、車輛竊盜車牌遺失資料個別查詢報表—查詢車
  輛認可資料三紙附卷可稽，足認被告之自白與事實相符，洵堪採為論罪科刑之依
    據。事證明確，被告犯行，堪予認定。
二、查被告丁○○持以竊盜之Ｔ型扳手，質地堅硬，有持以行兇之可能，客觀上足認
    對人之身體、生命具危險性，顯可供兇器使用。核被告第一次所為，係犯刑法第
    三百二十條第一項之竊盜罪，第二次及第三次所為，係犯刑法第三百二十一條第
    一項第三款之攜帶兇器竊盜罪，公訴人漏未斟酌此點，而認被告係犯刑法第三百
    二十條第一項之竊盜罪，尚有未洽，惟其基本事實同一，本院自應予審理，並變
    更其起訴法條。又被告先後三次竊盜犯行，時間緊接，手法相同，所犯係基本構
    成要件相同之罪，顯係基於概括犯意反覆為之，為連續犯，應依刑法第五十六條
    規定論以較重之攜帶兇器竊盜一罪，並加重其刑。又查，被告前因傷害、竊盜等
    案件，經法院裁定定其應執行刑一年二月，於八十八年十一月九日假釋出獄，保
    護管束期間至八十九年三月二十六日止，保護管束期滿未經撤銷而執行完畢等情
    ，有臺灣高等法院被告全國前案紀錄表及臺灣高雄地方法院檢察署刑案資料查註
    紀錄表各一份在卷可參，其受有期徒刑之執行完畢，五年以內再犯有期徒刑以上
    之罪，為累犯，應依法加重其刑。又被告同時有二種以上刑之加重事由，應依刑
    法第七十條規定遞加重之。爰審酌被告正值青年，不知自食其力，竟以竊盜之手
    法獲取不法財物，行為誠屬不該，惟念其犯後坦承犯行，態度尚佳，且竊盜所得
    價值非鉅等一切情狀，量處如主文所示之刑。至扣案之Ｔ型扳手一支，係被告所
    有，且為供犯罪所用之物等節，已經被告供述在卷，爰依刑法第三十八條第一項
    第二款併予宣告沒收之。
三、公訴意旨另以：被告於九十年十二月間，在高雄市○○○路大立百貨公司前，竊
    取顏新坊所有車號ＸＺＺ—七八一號機車，因認被告此部分亦涉有刑法第三百二
    十條第一項之竊盜罪嫌。
四、按犯罪事實應依證據證據認定之，無證據不得推定其犯罪事實，刑事訴訟法第一
    百五十四條定有明文。又事實之認定，應憑證據，如未能發現相當證據，或證據
    不足以證明，自不能以推測或擬制之方法，為裁判基礎（最高法院四十年台上字
    第八六號判例參照）；而認定犯罪事實所憑之證據，雖不以直接證據為限，間接
    證據亦包括在內，然無論直接證據或間接證據，其為訴訟上之證明，須於通常一
    般之人均不致有所懷疑，而得確信其為真實之程度者，始得據為有罪之認定，倘
    其證明尚未達此一程度，而有合理之懷疑存在而無從使事實審法院得有罪之確信
    時，即應由法院為諭知被告無罪之判決（最高法院七十六年台上字第四九八六號
    判例參照）。
五、本件公訴人認被告涉有此部分之竊盜罪嫌，係以證人己○○之證述，及被害人顏
    新坊所失竊之車號ＸＺＺ—七八一號機車（引擎號碼ＳＡ二ＯＥＡ—三○三○○
    一號）係與被告所竊取之車號ＲＴ六—○八三號輕型機車一同停放於高雄縣鳳山
    市鎮○街六十四巷三十一號地下室為其主要依據。訊據被告則堅詞否認此部分之
    犯行，辯稱：當時伊還在當兵等語。經查，被害人己○○雖於警訊中證述被害人
    顏新坊所有之車號ＸＺＺ—七八一號機車，係於九十年十二月間，在高雄市前金
    區○○○路大立百貨公司前失竊等語，惟證人己○○之證詞僅能證明車號ＸＺＺ
    —七八一號機車確有失竊一情，並無法證明被告即係行竊之人，且警方查獲車號
    ＸＺＺ—七八一號機車之地點即高雄縣鳳山市鎮○街六十四巷三十一號地下室，
    並非被告之住居所，亦非僅有被告一人得出入該處，在無法排除他人進入該處之
    可能性時，自不能僅以車號ＸＺＺ—七八一號機車係與被告所竊取之車號ＲＴ六
    —○八三號輕型機車一同停放於該處，即行推認車號ＸＺＺ—七八一號機車亦為
    被告所竊取。此外，本院復查無其他積極證據足認被告確有公訴人所指此部分之
    犯行，惟公訴意旨認此部分與前揭論罪科刑之竊盜部分，有連續犯之關係，屬裁
    判上之一罪，爰不另為無罪之諭知。
據上論斷，應依刑事訴訟法第二百九十九條第一項前段、第三百條，刑法第五十六條
、第三百二十一條第一項第三款、第四十七條、第三十八條第一項第二款，判決如主
文。
本案經檢察官李宛凌到庭執行職務。
中      華      民      國    九十一    年     十一     月    二十八    日
                                  臺灣高雄地方法院刑事庭
                                      法  官    曾  淑  娟
右正本證明與原本無異。
如不服本判決，應於判決送達後十日內，向本院提出上訴狀。
                                      書記官    呂  怜  勳
中      華      民      國    九十一    年     十一     月    二十八    日
附錄本判決論罪科刑法條：
中華民國刑法第三百二十一條
犯竊盜罪而有左列情形之一者，處六月以上、五年以下有期徒刑：
一  於夜間侵入住宅或有人居住之建築物、船艦或隱匿其內而犯之者。
二  毀越門扇、牆垣或其他安全設備而犯之者。
三  攜帶兇器而犯之者。
四  結夥三人以上而犯之者。
五  乘火災、水災或其他災害之際而犯之者。
六  在車站或埠頭而犯之者。
前項之未遂犯罰之。
